# 【请教陈版】关于应收账款账龄划分

提问人：menghuan888 时间：2015-11-25 10:28:07
请教下陈版主：应收帐款账龄期间如何划分的？ 比如划分为几个区间 那每个区间的金额多少是如何确定的呢？有人说是企业管理规范的话是一笔发生额对应的，每笔都有一个信用期，然后还款的时候也是一笔一笔对应的；但是有些企业没有这样的管理，客户还款也不是按每笔对应的还款的，有人说就按先形成的账款先支付去划分，这样的话交易频繁的话是不是很难划分呢？比较困惑。。。。

回答人：chenyiwei
这个问题以前在“关于执行《企业会计制度》和相关会计准则有关问题解答”（财会[2002]18号）中提到过：
问：企业计提坏账准备采用账龄分析法时，对于当期有变动的应收款项如何确定账龄？ 答：采用账龄分析法计提坏账准备时，收到债务单位当期偿还的部分债务后，剩余的应收款项，不应改变其账龄，仍应按原账龄加上本期应增加的账龄确定；在存在多笔应收款项、且各笔应收款项账龄不同的情况下，收到债务单位当期偿还的部分债务，应当逐笔认定收到的是哪一笔应收款项；如果确实无法认定的，按照先发生先收回的原则确定，剩余应收款项的账龄按上述同一原则确定。

提问人：cgxx168 时间：2017-02-18 16:09:34
本公司应收A公司 100 万元，其中 20 万元账龄是 3 年， 50 万元账龄是 2 年,30万元账龄是 1 年，报表附注列式时，对A公司 100 万元是按分年披露，还是直接写账龄是1-3年？

回答人：chenyiwei
分年披露。但这种情况下，对同一债务人的多笔应收款项，仅仅因为发生时间不同而导致坏帐准备计提比例不同，也不合理。

提问人：cgxx168 时间：2017-02-19 10:22:38
陈老师，本公司对达到 200 万元的采用个别认定法，本公司应收A公司 100 万元，采用账龄法，但是老师您提到对于A公司这种情况下，对同一债务人的多笔应收款项，仅仅因为发生时间不同而导致坏帐准备计提比例不同，也不合理。我没有考虑到这个不合理，您一说，提醒了我，对于A公司 100 万元，本公司怎么提坏账合理？

回答人：chenyiwei
对于同一债务人有多笔不同账龄的欠款的情况，也建议采用个别认定法考虑。特别是，对长账龄的部分，是否可能因为商业纠纷等特殊原因导致对方拒绝还款等，这些因素都需要在个别认定时纳入考虑。